ACORDAO-COMPLETO-2367402

ACÓRDÃO DE RELAÇÃO

ACÓRDÃO DE RELAÇÃO 8117/2019 ATA 28/2019 - PRIMEIRA CÂMARA

Acórdão 8117/2019-TCU-Primeira Câmara
Os ministros do Tribunal de Contas da União, reunidos em sessão da 1ª Câmara, com fundamento nos arts. 1º, V, e 39, II, da Lei 8.443/1992, no art. 260, § 1º, do RI/TCU, na forma do art. 143, II, do RI/TCU, e de acordo com os pareceres convergentes emitidos nos autos, ACORDAM, por unanimidade, em considerar legais e determinar o registro dos atos de concessão de pensão militar em favor dos beneficiários a seguir relacionados:
1. Processo TC-Processo 013.404/2019-9 (PENSÃO MILITAR) 
	1.1. Interessados: Abi Alves de Souza (XXX.551.914-XX) ; Abinalva Alves de Souza (XXX.407.684-XX) ; Adilta Florencia Lima de Souza (XXX.454.175-XX) ; Beatriz de Oliveira Pradera (XXX.867.521-XX) ; Claudia Doria da Silva Ferreira (XXX.630.007-XX) ; Consuelo de Oliveira Pradera Resende (XXX.779.731-XX) ; Debora de Oliveira Pradera (XXX.856.701-XX) ; Edma Ferreira Nantes da Costa (XXX.958.591-XX) ; Ione Alves de Souza (XXX.306.684-XX) ; Jussara Barbosa Lemos (XXX.505.431-XX) ; Katia Pradera da Cunha (XXX.111.621-XX) ; Luiza Alves Pradera (XXX.088.911-XX) ; Lydia Maria Doria da Silva Ferreira (XXX.100.547-XX) ; Marilene Alves de Souza (XXX.345.014-XX) ; Marilia de Alcantara Lopes (XXX.393.568-XX) ; Silvia Helena de Oliveira Pradera (XXX.238.211-XX) ; Sueli de Alcantara Lopes (XXX.306.308-XX) ; Susy Meire Souza da Silva (XXX.103.205-XX) ; Tania de Oliveira Pradera (XXX.373.641-XX) ; Telma de Oliveira Pradera Candido (XXX.185.371-XX) ; Thereza Regina Pradera Cavalcante (XXX.520.601-XX) .
	1.2. Órgão: Ministério da Defesa/Comando da Aeronáutica (vinculador) .
	1.3. Relator: Ministro-Substituto Weder de Oliveira.
	1.4. Representante do Ministério Público: Procurador Júlio Marcelo de Oliveira.
	1.5. Unidade Técnica: Secretaria de Fiscalização de Pessoal (Sefip) .
	1.6. Representação legal: não há.
	1.7. Determinações/Recomendações/Orientações: não há.

Primeira Câmara

Ministério da Defesa/Comando da Aeronáutica (vinculador).

Abi Alves de Souza (XXX.551.914-XX); Abinalva Alves de Souza (XXX.407.684-XX); Adilta Florencia Lima de Souza (XXX.454.175-XX); Beatriz de Oliveira Pradera (XXX.867.521-XX); Claudia Doria da Silva Ferreira (XXX.630.007-XX); Consuelo de Oliveira Pradera Resende (XXX.779.731-XX); Debora de Oliveira Pradera (XXX.856.701-XX); Edma Ferreira Nantes da Costa (XXX.958.591-XX); Ione Alves de Souza (XXX.306.684-XX); Jussara Barbosa Lemos (XXX.505.431-XX); Katia Pradera da Cunha (XXX.111.621-XX); Luiza Alves Pradera (XXX.088.911-XX); Lydia Maria Doria da Silva Ferreira (XXX.100.547-XX); Marilene Alves de Souza (XXX.345.014-XX); Marilia de Alcantara Lopes (XXX.393.568-XX); Silvia Helena de Oliveira Pradera (XXX.238.211-XX); Sueli de Alcantara Lopes (XXX.306.308-XX); Susy Meire Souza da Silva (XXX.103.205-XX); Tania de Oliveira Pradera (XXX.373.641-XX); Telma de Oliveira Pradera Candido (XXX.185.371-XX); Thereza Regina Pradera Cavalcante (XXX.520.601-XX).

WEDER DE OLIVEIRA

não há.

Procurador Júlio Marcelo de Oliveira.

PENSÃO MILITAR (PMIL)

Secretaria de Fiscalização de Pessoal (Sefip).